【裁判字號】    98,上訴,3212
【裁判日期】    980828
【裁判案由】    毒品危害防制條例
【裁判全文】
臺灣高等法院刑事判決                98年度上訴字第3212號
上  訴  人
即  被  告  甲○○
上列上訴人因違反毒品危害防制條例案件，不服臺灣桃園地方法
院98年度審訴字第1062號，中華民國98年6月19日第一審判決（
起訴案號：臺灣桃園地方法院檢察署98年度毒偵字第433 號），
提起上訴，本院判決如下：
    主  文
上訴駁回。
    理  由
一、按刑事訴訟法第350條、第361條、第362條、第367條規定，
    不服地方法院之第一審判決而上訴者，須提出上訴書狀，並
    應敘述具體理由，為上訴必備之程式；其所提出之書狀未敘
    述上訴理由，或僅曾以言詞陳述上訴理由者，均應於上訴期
    間屆滿後20日內補提理由書於第一審法院。第一審法院經形
    式審查，認逾期未補提上訴理由者，應定期間先命補正；逾
    期未補正者，為上訴不合法律上之程式，應以裁定駁回。倘
    已提出上訴理由，但所提非屬具體理由者，則由第二審法院
    以上訴不合法律上之程式，判決駁回。而所謂具體理由，必
    係依據卷內既有訴訟資料或提出新事實或新證據，指摘或表
    明第一審判決有何採證認事、用法或量刑等足以影響判決本
    旨之不當或違法，而構成應予撤銷之具體事由，始克當之（
    例如：依憑證據法則具體指出所採證據何以不具證據能力，
    或依憑卷證資料，明確指出所為證據證明力之判斷如何違背
    經驗、論理法則）；倘僅泛言原判決認定事實錯誤、違背法
    令、量刑失之過重或輕縱，而未依上揭意旨指出具體事由，
    或形式上雖已指出具體事由，然該事由縱使屬實，亦不足以
    認為原判決有何不當或違法者（例如：對不具有調查必要性
    之證據，法院未依聲請調查亦未說明理由，或援用證據不當
    ，但除去該證據仍應為同一事實之認定），皆難謂係具體理
    由，俾與第二審上訴制度旨在請求第二審法院撤銷、變更第
    一審不當或違法之判決，以實現個案救濟之立法目的相契合
    ，並節制濫行上訴。
二、本件經原審於民國98年6月19日判決後，被告於98年7月6 日
    提起上訴，並於98年7月20 日補提上訴理由狀，惟上訴理由
    狀所載上訴理由僅略以：被告為脫離毒品，遂向臺灣桃園地
    方法院檢察署自首並尋求協助，然卻未獲得任何幫忙，而自
    行至醫療院所接受戒毒治療，終得回歸正常生活，為此懇請
    鈞院審酌被告為顯示脫離毒品決心主動自首之行為，請求改
    命接受美沙冬替代療法之機會云云。惟量刑之輕重，係屬事
    實審法院得依職權自由裁量之事項，茍於量刑時，已依行為
    人之責任為基礎，並斟酌刑法第57條各款所列情狀，而未逾
    越法定範圍，又未濫用其職權，即不得遽指為違法。本件原
    判決於量刑時，已依法律規定，審酌被告對於未發覺之犯罪
    （施用第一級毒品）自首而接受裁判，均符合自首要件，及
    審酌被告已有施用毒品前科，前經強制戒治執行完畢後5年
    內，於本案復另行施用第一級毒品海洛因，顯見其意志不堅
    ，缺乏勒戒動機，其施用毒品足以導致精神障礙、性格異常
    ，甚至造成生命危險，戕害一己之身體健康，惟念其犯後尚
    能坦承犯行、態度尚可等一切情狀，為量刑之基準，予以綜
    合考量後，科刑有期徒刑6月並定易科罰金標準，並未逾越
    法定刑度，亦未濫用自由裁量之權限，刑度亦屬妥適，核無
    不當或違法之情形。至97年4月30日修正之毒品危害防制條
    例第24條規定僅檢察官可為附命完成戒癮治療之緩起訴處分
    ，本案業經檢察官提起公訴，自與前揭規定不符，法院亦不
    得代替檢察官為不起訴或緩起訴處分。上訴意旨猶以其係自
    首為由，請求改命上訴人進行美沙冬替代療法治療云云，於
    法未合。從而，本件上訴人既未依憑卷證資料，明確指出原
    審所為證據證明力之判斷如何違背經驗、論理法則，或提出
    新事證，指摘或表明原審有何採證認事、用法或量刑等足以
    影響判決本旨之不當或違法，揆諸上開說明，尚難謂已敘明
    具體理由。本件上訴不合法律上之程式，爰不經言詞辯論，
    逕以判決駁回。
據上論斷，應依刑事訴訟法第367條前段、第372條，判決如主文
。
中    華    民    國    98    年    8     月    28    日
                  刑事第二十一庭審判長法  官  蘇隆惠
                                      法  官  楊力進
                                      法  官  許永煌
以上正本證明與原本無異。
如不服本判決，應於收受送達後十日內向本院提出上訴書狀，其
未敘述上訴之理由者並得於提起上訴後十日內向本院補提理由書
（均須按他造當事人之人數附繕本）「切勿逕送上級法院」。
                                      書記官  江采廷
中    華    民    國    98    年    8     月    31    日


司法院資訊處製作；財團法人民間司法改革基金會備份。
